【裁判字號】    88,自,402
【裁判日期】    890215
【裁判案由】    詐欺
【裁判全文】
臺灣板橋地方法院刑事裁定                          八十八年度自字第四二號
    自  訴  人  丙○○
    被      告  乙○○
                甲○○
右列被告因詐欺案件，經自訴人提起自訴，本院裁定如左：
    主  文
自訴駁回。
    理  由
一、按法院或受命法官於自訴案件第一次審判期日前訊問及調查結果，如認為案件有
    刑事訴訟法第二百五十二條至第二百五十四條之情形者，得以裁定駁回其自訴，
    同法第三百二十六條第三項定有明文。
二、本件自訴意旨略稱：被告乙○○於民國（下同）八十七年八月間，藉口需人解困
    為由，向自訴人調取新台幣（下同）二十萬元，並開立被告乙○○新莊農會中港
    分部支票乙紙交付自訴人。詎於支票到期前，被告乙○○曾多次央求自訴人暫不
    提示。事後乙○○之夫甲○○更置之不理，經自訴人多方催討無門之下，逐將票
    據提示交換，逕以拒絕往來遭退票，令自訴人無所適從。是以被告乙○○顯夥同
    其夫甲○○共同施以詐術詐騙自訴人，涉犯刑法第三百三十九條第一項詐欺取財
    罪。
三、本院經查：刑法第三百三十九條第一項詐欺取財罪係以行為人意圖為自己或第三
    人不法之所有，而施用詐術致使被害人陷於錯誤因而將本人或他人之物交付為成
    立要件。訊據被告乙○○堅決否認有自訴意旨所稱之詐欺犯行，辯稱：伊自八十
    三年就開始借了，八十七年因經濟狀況不好才沒辦法付利息，利息是二個月一次
    九千元，伊並非與伊夫甲○○詐騙自訴人等語。本院質之自訴人，其稱：這錢她
    借好幾年了，每二個月來換一次票。（是否每二月收利息九千元？）應是八千元
    到九千元。（是否從八十七年八月起被告無支付利息？）是，從那時開始找不到
    人。（何時借款予被告？）很久了，大約八十三年時借的，她一直在繳利息，自
    去年開始沒有繳利息，我找不到人才告她等語（見本院八十八年十二月二十日、
    八十九年一月十日訊問筆錄），核與被告所辯借款及支付利息情節相符，是以被
    告乙○○於八十三年間，即以每二月支付九千元利息之方式向自訴人借款二十萬
    元，年利率高達百分之二十七，被告乙○○並持續支付利息至八十七年七月止，
    自訴意旨指陳稱被告乙○○於八十七年八月間，向自訴人調取二十萬元乙節，並
    非事實。而依被告乙○○之借款與清償利息情形觀之，自訴人實係因消費借貸之
    法律關係及有年利率達百分之二十七之豐厚利息可資收取，乃借款予被告乙○○
    ，在借款期間亦持續收取利息至八十七年七月間止，被告乙○○及其夫甲○○並
    非意圖為自己不法所有而詐騙自訴人，本案應屬民事糾葛，本院復查無積極證據
    足認被告二人有自訴人所稱詐欺罪行，依照首開說明，被告犯罪嫌疑不足，具有
    刑事訴訟法第二百五十二條第十款之情形，本件自訴應予駁回。
據上論結，應依刑事訴訟法第三百二十六條第三項、第二百五十二條第十款，裁定如
主文。
中    華    民    國      八十九    年    二        月      十五        日
                                臺灣板橋地方法院刑事第四庭
                                    法  官  陳  恒  寬
右正本證明與原本無異
如不服本裁定應於送達後五日內向本院提出抗告狀予
                                    書記官  葉  瑩  庭
中    華    民    國      八十九    年    二        月      十七        日


司法院資訊處製作；財團法人民間司法改革基金會備份。
